【裁判字號】    99,易,690
【裁判日期】    990331
【裁判案由】    毒品危害防制條例
【裁判全文】
臺灣臺北地方法院刑事判決               99年度易字第690號
公  訴  人  臺灣臺北地方法院檢察署檢察官
被      告  甲○○
上列被告因毒品危害防制條例案件，經檢察官提起公訴（99年度
毒偵字第493號），本院判決如下：
    主  文
甲○○施用第二級毒品，累犯，處有期徒刑陸月，如易科罰金，
以新臺幣壹仟元折算壹日。
    事  實
一、(一)甲○○前因施用毒品案件，經裁定送觀察、勒戒後，認無
      繼續施用毒品之傾向，由臺灣士林地方法院署檢察官於民
      國90年7月4日以90年度毒偵字第375號不起訴處分確定，
      並於90年7月17日出所。復因施用第一級、第二級毒品案
      件，經臺灣士林地方法院於93年10月18日以93年度訴字第
      245號判處有期徒刑10月、6月，應執行有期徒刑1年確定
      ，於94年9月1日執行完畢。另因：1.詐欺案件，經本院於
      95 年9月14日以95年度簡字第1658號判處有期徒刑3月（
      經減刑為有期徒刑1月又15日）確定；2.施用毒品案件，
      經臺灣高等法院於95年12月5日以895年度上易字第1956號
      判處有期徒刑6月（經減刑為有期徒刑3月）確定，經減刑
      及定應執行之刑有期徒刑4月確定，於96年8月7日縮短刑
      期執行完畢。
    (二)詎其仍不知悔改，竟基於施用第二級毒品甲基安非他命（
      下稱甲基安非他命）之犯意，於98年12月20日某時，在其
      臺北市○○○路○段391巷57弄18號之居處，以將甲基安非
      他命置入玻璃球內燒烤後吸食其煙霧之方式，施用甲基安
      非他命1次。
    (三)嗣於98年12月22日下午2時20分許，在上址為警當場查獲
      。
二、案經臺北市政府警察局信義分局報告臺灣臺北地方法院檢察
    署檢察官偵查起訴。
    理  由
甲、程序部分：
一、本件為刑事訴訟法第376條第1、2款所列案件，依同法第284
    條之1前段規定，由法官1人獨任審判，合先敘明。
二、(一)按被告以外之人於審判外之言詞或書面陳述，除法律有規
      定者外，不得作為證據。又被告以外之人於審判外之陳述
      ，雖不符前4條之規定，而經當事人於審判程序同意作為
      證據，法院審酌該言詞陳述或書面陳述作成時之情況，認
      為適當者，亦得為證據，刑事訴訟法第159條第1項、第
      159條之5第1項定有明文。
    (二)查臺灣尖端先進生技醫藥股份有限公司濫用藥物檢驗報告
      、臺北市政府警察局偵辦毒品案件尿液檢體委驗單各1紙
      ，均為被告甲○○以外之人於審判外之書面陳述，惟被告
      及檢察官於本院審理時同意作為證據，本院揆諸前開法條
      規定，並審酌前開書面陳述作成時之情況，認為適當，自
      得作為證據，合先敘明。
乙、實體部分：
一、上開犯罪事實，業據被告於本院審判中坦承不諱，其尿液經
    檢驗後，呈「甲基安非他命陽性」反應，此有臺北市政府警
    察局偵辦毒品案件尿液檢體委驗單、臺灣尖端先進生技醫藥
    股份有限公司99年1月4日濫用藥物尿液檢驗報告各1紙附卷
    ，及其有如事實欄所載之觀察、勒戒執行完畢後5年內再犯
    施用毒品案件經判刑確定等情，有臺灣高等法院被告前案紀
    錄表1份在卷可參。本件事證明確，被告於前開觀察、勒戒
    執行完畢釋放後5年內，再犯施用毒品案件經判刑確定，復
    再為本件毒品危害防制條例第10條施用第二級毒品之犯行，
    堪以認定。
二、(一)甲基安非他命屬毒品危害防制條例第2條第2項第2款所列
      之第二級毒品，核被告所為，係犯毒品危害防制條例第10
      條第2項之施用第二級毒品罪。
    (二)其持有第二級毒品進而施用，持有之低度行為為施用之高
      度行為所吸收，不另論罪。
    (三)又被告前因1.詐欺案件，經本院於95年9月14日以95年度
      簡字第1658號判處有期徒刑3月（經減刑為有期徒刑1月又
      15日）確定；2.施用毒品案件，經臺灣高等法院於95年12
      月5日以895年度上易字第1956號判處有期徒刑6月（經減
      刑為有期徒刑3月）確定，經減刑及定應執行之刑有期徒
      刑4月確定，於96年8月7日縮短刑期執行完畢，有臺灣高
      等法院被告前案紀錄表1份附卷可憑，其於前開徒刑執行
      完畢後5年內，故意犯本件有期徒刑以上之罪，為累犯，
      應依法加重其刑。
    (四)爰審酌被告有構成累犯之前案紀錄已如前述，其經觀察、
      勒戒，並經施用毒品判刑後，仍不知戒絕毒品，一再耽溺
      於戕身之物，並其犯後坦白承認，態度良好等犯罪之動機
      、目的、手段及所生之危險或損害等一切情狀，量處如主
      文所示之刑，並諭知易科罰金之折算標準。
    (五)至扣案吸食器1組、吸管1支及分裝杓1支，被告否認為其
      所有之物，亦否認以之吸食甲基安非他命，查本案係於臺
      北市○○○路○段391巷57弄18號房間內扣得上開物品，該
      處為被告男友黃添漳母親之房子（偵卷第8、17頁），黃
      添漳亦同居住於上址，則上開物品是否被告所有且供其施
      用甲基安非他命，依目前卷內證據，並非無疑，因而不予
      沒收，附此說明。
三、據上論斷，應依刑事訴訟法第284條之1前段、第299條第1項
    前段，毒品危害防制條例第10條第2項，刑法第11條前段、
    第41條第1項前段、第47條第1項，判決如主文。
本案經檢察官郭力菁到庭執行職務
中    華    民    國    99    年    3     月    31    日
                  刑事第十三庭  法  官  李貞瑩
以上正本證明與原本無異。
如不服本判決應於收受送達後10日內向本院提出上訴書狀，並應
敘述具體理由；其未敘述上訴理由者，應於上訴期間屆滿後20日
內向本院補提理由書（均須按他造當事人之人數附繕）「切勿逕
送上級法院」。
                                書記官  陳鳳瀴
中    華    民    國    99    年    3     月    31    日
附錄本案論罪科刑法條
毒品危害防制條例第10條
施用第一級毒品者，處 6 月以上 5 年以下有期徒刑。
施用第二級毒品者，處 3 年以下有期徒刑。

司法院資訊處製作；財團法人民間司法改革基金會備份。
